臺灣彰化地方法院民事裁定
111年度抗字第12號
抗  告  人  林仕乾  

相  對  人  周郁玲  

上列當事人間聲請本票裁定事件，抗告人對於民國110年12月21
日本院簡易庭所為110年度司票字第1232號裁定提起抗告，裁定
如下：
    主  文
抗告駁回。
抗告程序費用新臺幣1,000元由抗告人負擔。
    理  由
一、按執票人向本票發票人行使追索權時，得聲請法院裁定後強
    制執行，票據法第123條定有明文。又本票執票人依前開規
    定，聲請法院裁定許可對發票人強制執行，性質上係屬非訟
    事件，此項聲請之裁定及抗告法院之裁定，僅依非訟事件程
    序以審查強制執行許可與否，並無確定實體上法律關係存否
    之效力，如發票人就票據債務存否有所爭執，應由發票人另
    提起確認之訴，以資解決（最高法院56年台抗字第714號、5
    7年台抗字第76號裁判要旨參照)。另免除作成拒絕證書之本
    票，執票人聲請裁定准予強制執行時，毋庸提出已為付款提
    示之證據，票據債務人如主張本票未經執票人提示，依票據
    法第124條準用同法第95條但書之規定，應由其負舉證之責
    （最高法院72年度台上字第598號、84年台抗字第22號、94
    年度台抗字第1057號、94年度台抗字第823號裁判要旨參照)
    。
二、相對人於原審聲請意旨略以：伊執有相對人簽發如附表所示
    之本票3紙（下稱系爭本票），未載到期日並免除作成拒絕
    證書，詎經提示未獲付款，爰提出系爭本票，聲請裁定准許
    強制執行等語，經原審就附表所示之本票金額及利息，裁定
    准許強制執行。
三、抗告人抗告意旨略以：相對人並未提示系爭本票。伊從未居
    住於彰化縣○○鎮○○路0段00號，原裁定係由相對人及其家屬
    冒名收受。伊從未簽發系爭本票，票面上並非伊之筆跡，印
    文亦非伊所有，系爭本票均係偽造等語。為此提起抗告，請
    求廢棄原裁定。
四、經查：
　㈠本件相對人主張其執有載明免除作成拒絕證書之系爭本票，
    惟屆期提示未獲付款，依票據法第123條規定聲請裁定許可
    強制執行等情，業據其提出與所述相符之本票3紙為證（原
    審卷第11頁）。系爭本票既已記載免除作成拒絕證書，相對
    人復表明已為付款之提示，即符合上開法條所定行使本票追
    索權之要件，則原裁定以形式上要件予以審查，認系爭本票
    符合票據應記載事項，裁定准許強制執行，經核並無違誤。
　㈡抗告人雖辯稱相對人未向其提示本票云云，然依前揭說明，
    系爭本票既載有「本本票免除作成拒絕證書」字樣，相對人
    於聲請本票准予強制執行裁定時，自毋庸提出已為付款提示
    之證據，僅需主張提示不獲付款，即為已足。抗告人主張相
    對人未為付款之提示，自應由抗告人就相對人未提示系爭本
    票負舉證之責。抗告人固以相對人所載提示日即向本院遞狀
    聲請本票裁定日為據，認定相對人並未提示系爭本票，惟此
    尚不足以逕行認定相對人確實未提示系爭本票即向本院聲請
    本票裁定；就其主張相對人未為付款之提示乙節，復未提出
    其他證據以實其說，尚難為抗告人有利之認定。
　㈢抗告人固稱伊從未居住於彰化縣○○鎮○○路0段00號，係由相對
    人及其家屬冒名收受原裁定云云。惟原裁定已於民國110年1
    2月27日送達抗告人之桃園市○○區○○○路0段000號15樓之13戶
    籍地址，並經受僱人簽收，有個人戶籍資料查詢結果及送達
    證書存卷足憑（原審卷第15頁、第19頁），抗告人亦自承其
    於110年12月28日經管理員通知後領受，隨即委任律師處理
    相關事宜（原審卷第25頁至第29頁），足證原裁定已合法送
    達。
　㈣抗告人雖另否認系爭本票為其所簽發，系爭本票均係偽造云
    云，惟此類實體事項之爭執具有訟爭性、對立性，尚非本件
    非訟程序所得審究之事項。
　㈤綜上，原裁定依相對人之聲請，准許本票強制執行，核無違
    誤。抗告人執前揭情詞指摘原裁定不當，求予廢棄，為無理
    由，應予駁回。
五、據上論結，本件抗告為無理由，爰依非訟事件法第21條第2
    項、第24條第1項、第46條，民事訴訟法第495條之1第1項、
    第449條第1項、第95條、第78條，裁定如主文。
中　　華　　民　　國　　111 　年　　1 　　月　　28　　日
                  民事第一庭    法  官　徐沛然
以上正本係照原本作成。
本裁定除以適用法規顯有錯誤為理由，不得再抗告；如提再抗告
，應於收受送達後10日內委任律師為代理人向本院提出再抗告狀
（須按對造人數添具繕本），並繳納再抗告費新台幣1,000元。
中　　華　　民　　國　　111 　年　　1 　　月　　28　　日
                                書記官  蔡明株
本票附表：至清償日止利息按週年利率6%計算       編 發票日 票面金額 到期日 利息起算日 票據號碼 備考 號  （新臺幣）  （即提示日）   001 108年1月6日 5,000,000元 未記載 110年12月17日 WG0000000  002 108年1月6日 5,000,000元 未記載 110年12月17日 WG0000000  003 108年1月6日 5,000,000元 未記載 110年12月17日 WG0000000